【裁判字號】    95,簡上,336
【裁判日期】    950829
【裁判案由】    毒品危害防制條例
【裁判全文】
臺灣板橋地方法院刑事判決             95年度簡上字第336號
上  訴  人  臺灣板橋地方法院檢察署檢察官
被      告  甲○○
上列上訴人因被告違反毒品危害防制條例案件，不服本院九十五
年度簡字第一二三七號中華民國九十五年四月二十八日所為第一
審簡易判決（聲請簡易判決處刑案號：九十五年度毒偵字第五四
三號），提起上訴，及移送併案審理（九十五年度偵字第二四九
０號），本院管轄之第二審合議庭判決如下：
    主  文
原判決撤銷。
甲○○連續施用第一級毒品，處有期徒刑柒月。
    事  實
一、甲○○前因施用毒品案件，經依本院以九十四年度毒聲字第
    一六五０號裁定送觀察、勒戒後，認無繼續施用毒品之傾向
    ，於民國九十四年十月四日執行完畢釋放出所，並經臺灣板
    橋地方法院檢察署檢察官以九十四年度毒偵字第四七五七號
    為不起訴處分確定。詎其猶不知悔改，復於前揭觀察勒戒執
    行完畢釋放後五年內，另行基於施用第一級毒品海洛因之概
    括犯意，先於九十五年一月四日下午一時許在雲林縣四湖鄉
    箔子村二四二號住處，以將海洛因摻水置於注射針筒內注射
    之方式，施用毒品海洛因一次，嗣於九十五年一月五日晚間
    七時五十分許，在臺北縣土城市○○○路九十七巷二十二號
    門前為警查獲，經採尿送驗後呈鴉片類陽性反應。甲○○於
    九十五年一月六日經警方解送臺灣板橋地方法院檢察署訊問
    ，嗣於當日下午五時許經檢察官諭令以新臺幣一萬元具保後
    釋放，竟仍不知警惕，復基於施用第一級毒品海洛因之概括
    犯意，於九十五年一月六日下午五時許經臺灣板橋地方法院
    檢察署檢察官諭令交保釋放後至當日晚間七時許之間某時，
    在不詳地點施用第一級毒品海洛因一次。嗣因臺北縣政府警
    察局樹林分局於九十五年一月六日下午七時許前往臺北縣土
    城市○○○路九十七巷二十二號執行搜索時，當場查獲甲○
    ○，經警於九十五年一月六日晚間十時二十分許採尿送驗後
    ，呈嗎啡陽性反應，始悉上情。
二、案經臺北縣政府警察局海山分局報告臺灣板橋地方法院檢察
    署檢察官偵查後聲請以簡易判決處刑及移送併案審理。
    理  由
一、訊據被告甲○○固坦承有於九十五年一月四日下午一時許施
    用第一級毒品海洛因一次之犯行，惟矢口否認有其他施用海
    洛因之犯行，辯稱：伊只有在九十五年一月四日施用海洛因
    一次，伊於九十五年一月五日經警查獲後，於九十五年一月
    六日解送臺灣板橋地方法院檢察署由檢察官訊問，訊問完畢
    後自地檢署離開就直接回家，伊正在牽機車的時候就被樹林
    分局警員查獲，伊根本沒有時間施用海洛因云云。經查：
（一）被告甲○○於九十五年一月五日晚間七時五十分許，在臺
      北縣土城市○○○路九十七巷二十二號門前為警查獲，經
      警於九十五年一月六日上午六時四十三分許採集尿液（以
      下稱第一次採尿）送驗結果，發現呈鴉片類陽性反應，有
      臺灣檢驗科技股份有限公司濫用藥物尿液檢驗報告及臺北
      縣政府警察局海山分局毒品危害防制條例被移送者姓名暨
      代碼對照表各一紙在卷可稽（分別見臺灣板橋地方法院檢
      察署九十五年度毒偵字第五四三號案卷第七十三頁、第廿
      七頁），足見被告自白有於九十五年一月四日下午一時許
      施用第一級毒品海洛因之犯行，確與事實相符。
（二）被告甲○○復於九十五年一月六日下午七時許，在臺北縣
      土城市○○○路九十七巷二十二號為警查獲，經警於九十
      五年一月六日晚間十時二十分許採集尿液（以下稱第二次
      採尿）送驗後，呈嗎啡陽性反應，有臺北縣政府警察局樹
      林分局毒品危害防制條例被移送者姓名暨代碼對照表、臺
      灣檢驗科技股份有限公司濫用藥物尿液檢驗報告各一紙在
      卷為憑（分別見臺灣板橋地方法院檢察署九十五年度毒偵
      字第二四九０號案卷第九頁、第十頁）。按尿液中能否驗
      出嗎啡陽性反應，與其投與量、投與途徑、採尿時間、個
      人體質及檢測方法之靈敏度有關，國外曾有文獻報導注射
      六毫克之海洛因鹽酸鹽，其代謝物嗎啡之平均可檢出時限
      約為二十六小時，此經行政院衛生署藥物食品檢驗局於八
      十一年二月八日以（八一）藥檢壹字第００一一五六號函
      釋明在案。足見被告於九十五年一月六日晚間十時二十分
      許經警採尿送驗前二十六小時內，確另有施用第一級毒品
      海洛因之犯行。況且，被告甲○○第一次採尿送驗結果，
      嗎啡濃度為二二０六，第二次採尿送驗結果，嗎啡濃度卻
      高達二九０七，有上開尿液檢驗報告二紙在卷可稽，顯見
      被告甲○○於第一次採尿之後確實另有施用海洛因之犯行
      。再參以被告甲○○係於九十五年一月五日晚間七時五十
      分許，在臺北縣土城市○○○路九十七巷二十二號門前為
      警查獲，於九十五年一月六日經警方解送臺灣板橋地方法
      院檢察署訊問，再於當日下午五時許經檢察官諭令以一萬
      元具保後釋放。嗣又於九十五年一月六日下午七時許，在
      臺北縣土城市○○○路九十七巷二十二號經臺北縣政府警
      察局樹林分局警察查獲，足認被告甲○○於九十五年一月
      六日下午五時許經檢察官釋放後至九十五年一月六日下午
      七時許第二次為警查獲之時止，尚有施用海洛因之犯行，
      被告甲○○前開辯詞無非係事後卸責推諉之詞，不足採信
      。
二、被告甲○○前因施用毒品案件，經依本院九十四年度毒聲字
    第一六五０號裁定送觀察、勒戒後，認無繼續施用毒品之傾
    向，於九十四年十月四日執行完畢釋放出所，並經臺灣板橋
    地方法院檢察署檢察官以九十四年度毒偵字第四七五七號為
    不起訴處分確定，有臺灣高等法院被告前案紀錄表一件在卷
    足參。本案事證明確，被告於觀察、勒戒執行完畢後五年內
    再犯本件施用第一級毒品之犯行，堪以認定。
三、核被告所為，係犯毒品危害防制條例第十條第一項之施用第
    一級毒品罪。被告施用毒品前而持有第一級毒品之低度行為
    ，應為施用毒品之高度行為所吸收，不另論罪。被告行為後
    ，刑法第五十六條連續犯部分業於九十四年二月二日廢止，
    並於九十五年七月一日施行，經比較新舊法結果，以舊法較
    有利於被告，依刑法第二條第一項前段規定，仍適用修正前
    第五十六條規定，被告先後二次施用第一級毒品海洛因之犯
    行，時間緊接，所犯構成要件相同，顯係基於概括犯意為之
    ，應依修正前刑法第五十六條規定，以一罪論，並加重其刑
    。檢察官雖僅就被告於九十五年一月五日為警採尿前回溯二
    十六小時內某時施用海洛因一次之犯行聲請簡易判決處刑，
    然被告其餘施用第一級毒品之犯行與聲請簡易判決處部分，
    有連續犯裁判上一罪關係，為起訴效力所及，且經檢察官移
    送本院併案審理，本院自得一併審理。
四、原審對被告論罪科刑，固非無見。惟（一）被告於九十五年
    一月六日下午五時許至七時許之間，另有施用第一級毒品海
    洛因犯行（檢察官上訴部分），原審未及一併審理，尚有未
    洽。（二）九十五年一月五日下午七時五十分許在臺北縣土
    城市○○○路九十七巷二十二號前為警查扣之海洛因毒品殘
    渣袋七個，業經被告甲○○否認有其所有或持有之物，該海
    洛因殘渣袋七個應係同時遭警查獲之陳重光所持有之物，有
    臺北縣政府警察局海山分局扣押物品一覽表一件在卷可稽（
    見臺灣板橋地方法院檢察署九十五年度毒偵字第五四三號案
    卷第七頁至第八頁），自與被告甲○○之上開施用毒品犯行
    無涉，原審誤將之宣告沒收銷燬，尚有未洽。公訴人以原審
    未及審酌被告九十五年一月六月為警採尿前回溯二十六小時
    內某時之施用第一級毒品海洛因犯行提起上訴．為有理由。
    原判決既有上開未洽之處，自應由本院合議庭撤銷改判。又
    被告所犯本案係毒品危害防制條例第十條第一項施用第一級
    毒品罪，為有期徒刑六月以上五年以上之罪，且其甫經交保
    釋放後，旋即為施用毒品之犯行，為連續犯，依法加重其刑
    ，自不宜宣告緩刑、且不得諭知易科罰金之有期徒刑、拘役
    或罰金，依刑事訴訟法第四百五十二條規定，應適用通常程
    序審判之。是本案應由本院合議庭依刑事訴訟法第四百五十
    五條之一第三項規定，準用刑事訴訟法第三百六十九條第二
    項規定，撤銷原審判決，改依第一審通常程序而為判決（參
    照司法院（80）廳刑一字第一四四七號、（81）廳刑一字一
    三五二九號函有關臺灣臺北地方法院士林分院八十年九月份
    法律座談會記錄及臺灣高等法院暨所屬法院八十年法律座談
    會刑事類第六十八案提案司法院第二廳研究意見）。爰審酌
    被告前有施用毒品前科，經執行觀察、勒戒後，仍無法戒除
    ，執迷不悟，施用毒品雖屬自傷行為，對社會危害非深，然
    考量被告易受外在環境影響，犯罪後僅坦承部分犯行之態度
    等一切情狀，量處如主文所示之刑。
據上論斷，應依刑事訴訟法第四百五十五條之一第一項、第三項
、第三百六十九條第二項、第三百六十四條、第二百九十九條第
一項前段，毒品危害防制條例第十條第一項，刑法第十一條前段
、第二條第一項前段、修正前刑法第五十六條，判決如文。
本案經檢察官葉志飛到庭執行職務。
中    華    民    國    95    年    8     月    29    日
                  刑事第九庭  審判長法  官  連育群
                                    法  官  吳幸娥
                                    法  官  王綽光
以上正本證明與原本無異
如不服本判決應於送達後10日內向本院提出上訴狀
                                    書記官  田世杰
中    華    民    國    95    年    8     月    29    日
附錄本案論罪科刑法條全文：
毒品危害防制條例第10條
施用第一級毒品者，處 6 月以上 5 年以下有期徒刑。
施用第二級毒品者，處 3 年以下有期徒刑。


司法院資訊處製作；財團法人民間司法改革基金會備份。
